ACORDAO-COMPLETO-2519902

ACÓRDÃO DE RELAÇÃO

ACÓRDÃO DE RELAÇÃO 3001/2021 ATA 48/2021 - PLENÁRIO

Acórdão 3001/2021-TCU-Plenário
Trata-se de pedido de prorrogação de prazo, por mais trinta dias, para atendimento do item 9.2.1 do Acórdão 483/2021-TCU-Plenário, referente a Levantamento de auditoria realizado no âmbito do Fiscobras 2009, no Departamento Nacional de Infra-Estrutura de Transportes (DNIT) , tendo por objeto as obras de duplicação e restauração da BR-101/NE, no Estado da Paraíba.
Considerando que houve pedido anterior de prorrogação de prazo às peças 94, 101, 111, 117 e 121, totalizando 180 dias prorrogados, sendo que na determinação da prorrogação anterior, por meio do Acórdão 2539/2021-TCU-Plenário, o Tribunal assim determinou: "... esclarecer à Superintendência Regional do DNIT no Estado da Paraíba que novo pedido de prorrogação somente será deferido ante a comprovação inequívoca de fato impeditivo relevante, alheio à vontade da Administração.";
Considerando que as alegações da nova prorrogação foram suficientemente embasadas em informações que demonstram a contratação de empresa supervisora para atendimento ao item 9.2.1 do Acórdão 483/2021-TCU-Plenário;
Os Ministros do Tribunal de Contas da União, reunidos em Sessão do Plenário, com fulcro no art. 143, inciso V, alínea "e", do Regimento Interno/TCU, ACORDAM, por unanimidade, quanto ao processo a seguir relacionado, em: autorizar nova prorrogação do prazo fixado para cumprimento do subitem 9.2.1 do Acórdão 483/2021-TCU-Plenário, até 7/12/2021, nos termos propostos pela Secretaria de Gestão de Processos, em caráter excepcional e improrrogável, iniciando o novo prazo a partir do vencimento do prazo anteriormente concedido; e dar ciência deste acórdão ao Departamento Nacional de Infra-Estrutura de Transportes (DNIT) no Estado da Paraíba.
1. Processo TC-Processo 009.521/2009-2 (RELATÓRIO DE LEVANTAMENTO) 
	1.1. Responsáveis: Consorcio Arg / Egesa - BR-101/PB (08.348.751/0001-05) ; Expedito Leite da Silva (XXX.494.634-XX) ; Hideraldo Luiz Caron (XXX.497.930-XX) ; Hugo Sternick (XXX.677.716-XX) ; Jorge Ernesto Pinto Fraxe (XXX.617.424-XX) ; Luis Munhoz Prosel Junior (XXX.516.676-XX) ; Luiz Antonio Pagot (XXX.102.567-XX) ; Luiz Augusto Siqueira Bittencourt (XXX.870.847-XX) ; Luiz Clark Soares Maia (XXX.065.774-XX) ; Luziel Reginaldo de Souza (XXX.077.317-XX) ; Marcos Jose Pupin (XXX.262.428-XX) ; Martinho Cândido Velloso dos Santos (XXX.335.821-XX) ; Rainer Rembrandt Pierre Branco (XXX.347.574-XX) .
	1.2. Interessados: Congresso Nacional (vinculador) ; Departamento de Estradas de Rodagem do Estado do Mato Grosso do Sul (03.983.939/0001-01) .
	1.3. Órgão/Entidade: Departamento Nacional de Infraestrutura de Transportes; Ministério dos Transportes, Portos e Aviação Civil (extinta) .
	1.4. Relator: Ministro Walton Alencar Rodrigues.
	1.5. Representante do Ministério Público: não atuou.
	1.6. Unidade Técnica: Secretaria de Fiscalização de Infraestrutura Rodoviária e de Aviação Civil (SeinfraRod) .
	1.7. Representação legal: Pablo Alves Prado (43164/OAB-DF) , representando Hideraldo Luiz Caron; Patrícia Guercio Teixeira Delage (90.459/OAB-MG) , Fernando Antonio dos Santos Filho (37.934/OAB-DF) e outros, representando Consorcio Arg / Egesa - Br-101/pb; Cristiano Ferreira da Silva e Marco Antonio Prandini, representando Ministério dos Transportes, Portos e Aviação Civil (extinta) . 
	1.8. Determinações/Recomendações/Orientações: não há.

Departamento Nacional de Infraestrutura de Transportes; Ministério dos Transportes, Portos e Aviação Civil (extinta).

Consorcio Arg / Egesa - BR-101/PB (08.348.751/0001-05); Expedito Leite da Silva (XXX.494.634-XX); Hideraldo Luiz Caron (XXX.497.930-XX); Hugo Sternick (XXX.677.716-XX); Jorge Ernesto Pinto Fraxe (XXX.617.424-XX); Luis Munhoz Prosel Junior (XXX.516.676-XX); Luiz Antonio Pagot (XXX.102.567-XX); Luiz Augusto Siqueira Bittencourt (XXX.870.847-XX); Luiz Clark Soares Maia (XXX.065.774-XX); Luziel Reginaldo de Souza (XXX.077.317-XX); Marcos Jose Pupin (XXX.262.428-XX); Martinho Cândido Velloso dos Santos (XXX.335.821-XX); Rainer Rembrandt Pierre Branco (XXX.347.574-XX).

WALTON ALENCAR RODRIGUES

Pablo Alves Prado (43164/OAB-DF), representando Hideraldo Luiz Caron; Patrícia Guercio Teixeira Delage (90.459/OAB-MG), Fernando Antonio dos Santos Filho (37.934/OAB-DF) e outros, representando Consorcio Arg / Egesa - Br-101/pb; Cristiano Ferreira da Silva e Marco Antonio Prandini, representando Ministério dos Transportes, Portos e Aviação Civil (extinta).

Não atuou.

RELATÓRIO DE LEVANTAMENTO (RL)

Secretaria de Fiscalização de Infraestrutura Rodoviária e de Aviação Civil (SeinfraRod).